【裁判字號】    92,家抗,332
【裁判日期】    921224
【裁判案由】    離婚等
【裁判全文】
臺灣高等法院民事裁定                            九十二年度家抗字第三三二號
    抗  告  人  乙○○
右抗告人因與相對人甲○○間離婚等事件，對於中華民國九十二年九月二十四日九十
二年度婚字第三０九號所為裁定提起抗告，本院裁定如左：
    主      文
抗告駁回。
抗告訴訟費用由抗告人負擔。
    理      由
一、抗告意旨略以：抗告人與相對人間離婚事件，雖經原法院判決，並將判決書寄存
    於警察機關，惟卻未依規定將送達通知書黏貼於應受送達人即抗告人住居所門首
    ，致抗告人從未知悉該判決書正本送達之事實而無從獲悉已為判決並送達判決書
    之內容，民國九十二年九月十一日因相對人拿著判決書到抗告人住處，抗告人始
    知兩造間之離婚案件已經判決，抗告人隨即於同年月十二日親自洽詢書記官，經
    告知一定要去警察機關領取判決書，抗告人即於當天中午前往領取，故送達之時
    間應以九十二年九月十二日抗告人親自簽收為準。退步言之，即便有黏貼送達通
    知書，因兩造之
    巷三號六樓，又相對人每星期均會回到該址二、三次以探視其女兒，相對人即為
    本件之利害關係人，其間亦有可能因相對人之行為導致抗告人無法看到所黏貼之
    變期間之情形，抗告人已於九十二年九月十二日同時聲請回復原狀在案，原審不
    察而駁回抗告人之上訴，實非適法，為此提起抗告，請求廢棄原裁定云云。
二、按提起第二審上訴，應於第一審判決送達後二十日之不變期間內為之，提起上訴
    如逾上訴期間者，原審法院應以裁定駁回之，民事訴訟法第四百四十條、第四百
    四十二條第一項定有明文。而九十二年九月一日修正施行前民事訴訟法第一百三
    十八條所規定之寄存送達，限於不能依同法第一百三十六條及第一百三十七條規
    定行送達者，始得為之。又寄存送達，除須將應送達之文書寄存送達地之自治或
    警察機關外，並須製作送達通知書，記明寄存文書之處所，黏貼於應受送達人住
    一，均不能謂為合法之送達（最高法院六十四年度臺抗字第四八一號判例意旨參
    照）。因此，於寄存送達之情形，受送達人果實際住居於送達地址，並合乎上揭
    規定之要件，將文書寄存送達地之自治或警察機關，且作送達通知書，黏貼於應
    受送達人住居所、事務所或營業所門首時，即為送達之時，至應受送達人究於何
    時前往領取，或並未前往領取，該文書嗣經退還原送達法院，於送達之效力均無
    影響。
三、查，抗告人之
    原法院於兩造離婚訴訟期間所送達之訴訟文書，均寄存送達於臺北市政府警察局
    內湖分局康寧派出所，未經抗告人異議或變更送達處所，且於九十二年四月二十
    四日、六月十九日到場陳述，亦有各該期日送達證書及調解筆錄、言詞辯論筆錄
    在卷可稽（原審卷第九○至九三、一二三至一二九頁），而抗告人亦自承迄今仍
    字第三○九號判決對抗告人之送達證書，郵務人員業依九十二年九月一日修正施
    行前之民事訴訟法第一百三十八條之規定為寄存送達，並於送達證書上勾選「未
    獲會晤本人亦無受領文書之同居人或受僱人」，「已將該送達文書：寄存於臺北
    市政府警察局內湖分局康寧派出所」、「並作送達通知書，粘貼於應受送達人門
    首，以為送達」，並載明送達時間為九十二年八月十一日，且蓋有送達郵局日期
    戳及臺北市政府警察局內湖分局康寧派出所圓戳，揆諸前揭說明，堪認於九十二
    年八月十一日已生合法送達之效力，而抗告人雖於九十二年九月十二日始前往領
    取，惟無礙於合法送達之事實，況抗告人回復原狀之聲請亦經本院以九十二年度
    家抗字第三四三號裁定駁回在案，抗告人延至九十二年九月十二日始提起上訴，
    已逾上訴不變期間，是其上訴顯於法不合，原審以裁定駁回其上訴，於法並無違
    誤，抗告論旨指摘原裁定不當，求予廢棄改判，為無理由，應予駁回。
四、據上論結，本件抗告為無理由，爰裁定如主文。
中      華      民      國    九十二    年    十二      月    二十四    日
                                民事第十五庭
                                    審判長法  官  劉  靜  嫻
                                          法  官  李  錦  美
                                          法  官  吳  光  釗
正本係照原本作成。
本裁定除以適用法規顯有錯誤為理由，並經本院許可外，不得再抗告。如提起再抗告
，應於收受後十日內委任律師為訴訟代理人向本院提出再抗告狀。並繳納再抗告費新
台幣一千元。
中      華      民      國    九十二    年    十二      月    二十五    日
                                          書記官  于      誠


司法院資訊處製作；財團法人民間司法改革基金會備份。
